【裁判字號】    97,聲減,2966
【裁判日期】    980224
【裁判案由】    聲請減刑及定應執行刑
【裁判全文】
臺灣高雄地方法院刑事裁定            97年度聲減字第2966號
聲  請  人  臺灣高雄地方法院檢察署檢察官
受  刑  人  甲○○
上列受刑人因偽造文書案件，業經判決罪刑確定，聲請人聲請減
刑及定其應執行之刑（97年度聲減字第1590號），本院裁定如下
：
    主  文
甲○○所犯如附表編號一所示之罪，減為有期徒刑貳月，如易科
罰金，以銀元參佰元即新臺幣玖佰元折算壹日，與如附表編號二
所示之刑，應執行有期徒刑伍月，如易科罰金，以參佰元即新臺
幣玖佰元折算壹日。
    理  由
一、聲請意旨略以：受刑人甲○○（下稱受刑人）所犯如附表所
    示之罪，分別經如附表所示之法院判處如附表所示之刑確定
    ，核其所犯如附表編號1 所示之罪，犯罪時間在民國96年4
    月24日以前，應依法減其刑期2 分之1 ，並與如附表編號2
    所示業經法院判決減刑之罪，合併定應執行刑及諭知易科罰
    金之折算標準等語。
二、按犯罪在96年4 月24日以前者，除中華民國96年罪犯減刑條
    例（下稱減刑條例）另有規定外，有期徒刑減其刑期2 分之
    1 ；裁判確定前犯數罪均應減刑而未定執行刑者，就各罪依
    第2 條、第4 條、第6 條至第8 條規定減刑後，適用刑法第
    51條定其應執行之刑，減刑條例第2 條第1 項第3 款、第10
    條第1 項分別定有明文。又裁判確定前犯數罪者，併合處罰
    之；數罪併罰，有2 裁判以上者，依刑法第51條之規定，定
    其應執行之刑，刑法第50條、第53條亦分別定有明文。而刑
    法第50條所謂「裁判確定」，在被告一再犯罪，經受諸多科
    刑判決確定之情形，乃指首先確定之科刑判決而言，質言之
    ，係以該首先判刑確定之日作為基準，凡在該日期之前所犯
    之各罪，即應依刑法第51條各款規定，定其應執行之刑；是
    經依法定應執行刑確定後，既係數罪併合執行應執行刑，茍
    該所定執行刑未執行完畢，則各該宣告數罪之刑自屬均未執
    行完畢；縱令各案中一部分犯罪之宣告刑在形式上已經執行
    ，仍應依法聲請犯罪事實最後判決之法院裁定，然後再依所
    裁定之執行刑，換發指揮書併合執行，其前已執行之有期徒
    刑部分，僅應予扣除而不能認為已執行完畢，在所裁定之執
    行刑尚未執行完畢前，各案之宣告刑不發生執行完畢之問題
    （最高法院97年度臺非字第550 號、90年度臺非字第340 號
    、95年度臺非字第320 號判決意旨參照）。經查，本件受刑
    人於96年4 月24日前即分別如附表「犯罪日期」欄所示之時
    間，犯如附表「罪名」欄所示之罪，分別經本院判處如附表
    「宣告刑」欄所列之刑，並均確定在案；而其中如附表編號
    1 所示之刑，業經臺灣高雄地方法院檢察署（下稱高雄地檢
    署）以96年度執緝字第297 號執行案件發交執行，受刑人已
    於96年5 月17日縮刑期滿執行完畢乙節，有本院94年度簡字
    第4760號判決及96年度重訴字第7 號正本、高雄地檢署96年
    執緝岷字第297 號執行指揮書影本、臺灣高等法院被告前案
    紀錄表分別附於本院卷及高雄地檢署97年度聲減字第1590號
    卷內可證，堪可認定。而受刑人所受如附表編號1 所示之刑
    ，固已於96年5 月17日執行完畢，惟受刑人所犯如附表編號
    2 所示之罪之犯罪日期，既在如附表編號1 所示之罪判決確
    定之前，則如附表所示之2 罪即合於刑法第50條數罪併罰之
    要件，原應依刑法第51條定其應執行之刑，縱受刑人所受如
    附表編號1 所示之刑，形式上已執行完畢，但就如附表所示
    之2 罪併合執行之應執行刑尚未執行完畢前，仍應認如附表
    編號1 所示之刑尚未執行完畢，是聲請人聲請就受刑人所犯
    如附表編號1 所示之罪，減其刑期2 分之1 即減為如附表編
    號1 所示之刑，並與受刑人所犯如附表編號2 所示之刑，合
    併定應執行刑等情，並無不合，應予准許。
三、次按行為後法律有變更者，適用行為時之法律；但行為後之
    法律有利於行為人者，適用最有利於行為人之法律，刑法第
    2 條第1 項定有明文。查本件受刑人所犯如附表所示之2 罪
    ，犯罪時間均在95年7 月1 日刑法修正施行前，自應依刑法
    第2 條第1 項為新舊法比較。而刑法第51條第5 款原規定：
    「宣告多數有期徒刑者，於各刑中之最長期以上，各刑合併
    之刑期以下，定其刑期。但不得逾20年。」新法修正為：「
    宣告多數有期徒刑者，於各刑中之最長期以上，各刑合併之
    刑期以下，定其刑期。但不得逾30年。」將定應執行刑之上
    限由原先之20年提高為30年，經比較結果，應以修正前之規
    定較有利於受刑人，是本件自應以修正前刑法第51條第5 款
    之規定定其應執行刑。
四、再按犯最重本刑為5 年以下有期徒刑以下之刑之罪，依本條
    例規定減為6 月以下有期徒刑、拘役者，應於為減刑裁判時
    ，併諭知易科罰金折算之標準，減刑條例第9 條定有明文。
    又刑法第2 條第1 項關於新舊法律之比較適用，係指被告行
    為後刑罰法律有變更，而其所涉犯之案件，法院尚未為裁判
    者而言，如法院已裁判確定，即無其適用，此觀該法條之規
    定自明。而依減刑條例所為之減刑裁定，係按原確定判決之
    宣告刑而減之，並非重新裁判，故是否准予易科罰金及關於
    該易科罰金之折算標準、罰金易服勞役之折算標準，均應依
    原確定判決所諭知之標準折算，不生新舊法律之比較適用問
    題。
五、綜上，本院審核後，認本件聲請為正當，就受刑人所犯如附
    表所示之罪，依上開規定，適用修正前刑法第51條第5 款規
    定，定應執行刑如主文所示，並諭知易科罰金之折算標準。
    另如附表所示之罪，原判決諭知沒收部分，均不在減刑範圍
    內，均應依原判決執行之，附此敘明。
六、依刑事訴訟法第477 條第1 項，中華民國96年罪犯減刑條例
    第2 條第1 項第3 款、第8 條第1 項、第9 條、第10條第1
    項，修正前刑法第51條第5 款、第41條第1 項前段，罰金罰
    鍰提高標準條例第1 條前段、（廢止前）第2 條，裁定如主
    文。
中    華    民    國    98    年    2     月    24    日
                  刑事第九庭    法  官  毛妍懿
以上正本證明與原本無異。
如不服本裁定，應於收受送達後5 日內向本院提出抗告狀。
中    華    民    國    98    年    2     月    24    日
                                書記官  林晏光
附表：
┌──────┬─────────┬─────────┐
│編       號 │       1          │       2          │
├──────┼─────────┼─────────┤
│罪       名 │施用毒品          │偽造文書          │
├──────┼─────────┼─────────┤
│宣  告  刑  │有期徒刑4月       │有期徒刑8 月，減為│
│            │                  │有期徒刑4 月      │
├──────┼─────────┼─────────┤
│所 犯 法 條 │毒品危害防制條例條│刑法第216 條、第  │
│            │例第10條第2 項    │210 條            │
├──────┼─────────┼─────────┤
│犯 罪 日 期 │自94年6 月8 日夜間│自91年間某日起至91│
│            │11時起回溯24小時內│年9 月23日止      │
│            │某時              │                  │
├──────┼─────────┼─────────┤
│偵 查 機 關 │臺灣高雄地方法院檢│臺灣高雄地方法院檢│
│年 度 案 號 │察署94年度毒偵字第│察署95年度偵字第31│
│            │5588號            │590 號            │
├─┬────┼─────────┼─────────┤
│最│法院    │臺灣高雄地方法院  │同左              │
│後├────┼─────────┼─────────┤
│事│判決字號│94年度簡字第4760號│96年度重訴字第7號 │
│實├────┼─────────┼─────────┤
│審│判決日期│94年9 月6 日      │97年10月31日      │
├─┼────┼─────────┼─────────┤
│確│法院    │同上              │同上              │
│定├────┼─────────┼─────────┤
│判│判決字號│同上              │同上              │
│決├────┼─────────┼─────────┤
│  │確定日期│94年10月23日      │97年12月3 日      │
├─┴────┼─────────┼─────────┤
│合於中華民國│第2 條第1 項第3 款│第2 條第1 項第3 款│
│九十六年罪犯│                  │                  │
│減刑條例    │                  │                  │
├──────┼─────────┼─────────┤
│減刑後之刑期│減為有期徒刑2 月  │有期徒刑4 月      │
├──────┼─────────┼─────────┤
│備註        │業經臺灣高雄地方法│無                │
│            │院檢察署96年度執緝│                  │
│            │字第297 號執行完畢│                  │
└──────┴─────────┴─────────┘


司法院資訊處製作；財團法人民間司法改革基金會備份。
